臺灣高等法院高雄分院刑事裁定
111年度抗字第274號
抗  告  人  
即  受刑人  洪志偉



上列抗告人因聲請定其應執行刑案件，不服臺灣高雄地方法院中
華民國111年8月25日裁定(111年度聲字第1025號)，提起抗告，
本院裁定如下：
    主  文
抗告駁回。
    理  由
一、原裁定意旨詳如附件。
二、抗告意旨略以：抗告人即受刑人甲○○（下稱抗告人）於本件
    所犯公共危險、詐欺等罪行，責任非難重複程度較高，且於
    短期內密集實施，嗣因檢察官先後起訴，經法院分別判決，
    對於抗告人獲判之罪刑，難謂並無影響，原裁定忽略此情，
    且未對於「內部界限」細加酌量評價，實有不當，請考量抗
    告人於犯罪時甫成年不久，法治觀念較為薄弱，係在同儕影
    響下方犯行本件諸案，並非一心作惡、為非作歹之徒，請撤
    銷原裁定，改諭知較輕之執行刑，以利抗告人自新云云。
三、查數罪併罰之定應執行之刑，係出於刑罰經濟與責罰相當之
    考量，並非予以犯罪行為人或受刑人不當之利益，為一種特
    別的量刑過程，相較於刑法第57條所定科刑時應審酌之事項
    係對一般犯罪行為之裁量，定應執行刑之宣告，乃對犯罪行
    為人本身及所犯各罪之總檢視，除應考量行為人所犯數罪反
    應出之人格特性，並應權衡審酌行為人之責任與整體刑法目
    的及相關刑事政策，在量刑權之法律拘束性原則下，依刑法
    第51條第5款之規定，採限制加重原則，以宣告各刑中之最
    長期為下限，各刑合併之刑期為上限，但最長不得逾30年，
    資為量刑自由裁量權之外部界限，並應受法秩序理念規範之
    比例原則、平等原則、責罰相當原則、重複評價禁止原則等
    自由裁量權之內部抽象價值要求界限之支配，使以輕重得宜
    ，罰當其責，俾符合法律授與裁量權之目的，以區別數罪併
    罰與單純數罪之不同，兼顧刑罰衡平原則；個案之裁量判斷
    ，除非有全然喪失權衡意義或其裁量行使顯然有違比例、平
    等諸原則之裁量權濫用之情形，即不得任意指其為違法或不
    當。
四、經查：
　㈠抗告人因犯妨害公眾往來、三人以上共同詐欺取財等案件，
    經臺灣高雄地方法院先後判處如原裁定附表所示之刑，均經
    分別確定在案，有判決書及臺灣高等法院被告前案紀錄表附
    卷可憑。嗣檢察官依抗告人之聲請，向原審法院聲請就原裁
    定附表部分定其應執行刑，經原審法院審核認聲請為正當，
    依刑法第50條第2項、第51條第5款等規定，以其中各刑中最
    長期以上，各刑合併之刑期以下（外部界限）為基礎，並考
    量附表所示案件，部分已有定執行刑之裁判，故裁定前自應
    受前開裁判所為定應執行刑「內部界限」之拘束，即不得重
    於上開曾經定應執行刑之罪所示定應執行刑與其餘各罪所示
    判決刑度加計之總和（計算式：4月+6月+3月+1年1月+6月+3
    年+1年6月+1年2月+3年2月+1年9月＝13年3月），再經衡酌受
    刑人所犯犯罪類型各為公共危險及加重詐欺取財，犯罪時間
    則均集中於107年間，其於上開行為時亦甫成年不久，日後
    亦有復歸社會之必要，暨受刑人以書狀陳述其當時年輕識淺
    而為上揭犯行，現已知悔悟，希望法院從輕之意見，及其所
    犯罪數之整體非難評價等總體情狀，裁定其應執行刑為有期
    徒刑11年，顯未逾越刑法第51條第5款所定之外部性界限，
    亦無逾越內部性界限之情事，要屬法院裁量職權之適法行使
    ，且原審裁定已詳為斟酌抗告人各罪侵害法益、對侵害法益
    之時間、空間之密接程度，暨抗告人之個人狀況及本案意見
    後，而為上開裁定，經核並無違反比例原則、平等原則或裁
    量權濫用之情形，本院即不得任意指其為違法或不當。
　㈡抗告意旨雖以前揭情詞指摘原裁定未考量內部界限裁量過重
    而不當云云。惟原審裁定就附表所示各罪定應執行刑為有期
    徒刑11年，已就原先之內部界限即有期徒刑13年3月，再減
    去有期徒刑2年3月，顯已考量抗告人所犯數罪所反映之人格
    特性，各罪彼此間之關聯性，而於內部界限之範圍內，再給
    予適度之刑罰折扣，抗告人空言辯稱：原審裁定未考量內部
    界限而裁量不當云云，即不可採；至抗告人主張之個人事由
    ，亦經原裁定考量如上，經核符合法律授與裁量權之目的，
    且所定應執行刑已甚寬待，並無過苛或過重之情事，自難謂
    有何裁量濫用之情況。從而，抗告意旨猶執前詞指摘原裁定
    所定應執行刑裁量過重而不當，請求另定適當之執行刑，並
    無理由，應予駁回。
五、應依刑事訴訟法第412條，裁定如主文。
中　　華　　民　　國　　111 　年　　9 　　月　　21　　日
                  刑事第五庭    審判長法  官  簡志瑩
                                      法  官  唐照明
                                      法  官  王俊彥
以上正本證明與原本無異。
如不服本裁定應於送達後5日內向本院提出抗告狀。 
中　　華　　民　　國　　111 　年　　9 　　月　　21　　日
                                      書記官  郭蘭蕙
　　　　　　　　　　　　　　　　　　　
　　　　　　　　　　　　　　　　　　　
　　　　　　　　　　　　　　　　　　　
　　　　　　　　　　　　　　　　　　　
　　　　　　　　　　　　　　　　　　　
　　　　　　　
　　　　　　　　　　　　　　　　　　　　　　　　　　　　　　　
　　　　　　　　　　　　　　　　　　　
附件：　
臺灣高雄地方法院刑事裁定
111年度聲字第1025號
聲  請  人  臺灣高雄地方檢察署檢察官
受　刑　人　甲○○　

上列聲請人因受刑人數罪併罰有二裁判以上，聲請定其應執行之
刑（111年執聲字第802號），本院裁定如下：
　　主  文
甲○○犯如附表所示之罪，所處各如附表所載之刑，應執行有期徒
刑拾壹年。
    理　由
一、聲請意旨略以：受刑人因犯如附表所示之罪，先後經判決確
    定，應依刑法第50條、第53條及第51條第5款規定，定其應
    執行之刑，爰依刑事訴訟法第477條第1項規定聲請定應執行
    刑等語。
二、按裁判確定前犯數罪者，併合處罰之；數罪併罰，有2裁判
    以上者，依第51 條之規定，定其應執行之刑；又數罪併罰
    ，分別宣告其罪之刑，如宣告多數有期徒刑者，於各刑中之
    最長期以上，各刑合併之刑期以下，定其刑期，但不得逾30
    年，刑法第50條第1項前段、第51條第5款、第53條分別定有
    明文。再者，法律上屬於自由裁量之事項，有其外部性界限
    及內部性界限，並非概無拘束。依據法律之具體規定，法院
    應在其範圍選擇為適當之裁判者，為外部性界限；而法院為
    裁判時，應考量法律之目的，及法律秩序之理念所在者，為
    內部性界限。法院為裁判時，二者均不得有所踰越，是數罪
    併罰，有二裁判以上，定其應執行之刑時，固屬法院自由裁
    量之事項，然仍應受前揭外部性界限及內部性界限之拘束（
    最高法院93年度台非字第192號判決要旨可參）。
三、經查，本件受刑人犯附表所示案件，先後經法院判處如附表
    所示之刑（各罪之犯罪時間、判決案號、確定日期、得易科
    罰金與否、曾經定應執行刑情形等，均詳見附表所載），此
    有各該判決書及臺灣高等法院被告前案紀錄表附卷可稽，符
    合數罪定其應執行之刑之要件。再者，受刑人本案所犯有得
    易科罰金及不得易科罰金之罪，依刑法第50條第1項但書第1
    款之規定，不得定應執行刑，然受刑人已具狀依刑法第50條
    第2項規定，請求檢察官聲請附表所示各罪定應執行刑，此
    有受刑人聲請狀1份附卷為憑，本院認本件聲請核屬正當。
    復依前開說明，本院就附表所示案件，再為定應執行刑之裁
    判時，自應受前開裁判所為定應執行刑內部界限之拘束，即
    不得重於上開曾經定應執行刑之罪所示定應執行刑與其餘各
    罪所示判決刑度加計之總和（計算式：4月+6月+3月+1年1月
    +6月+3年+1年6月+1年2月+3年2月+1年9月＝13年3月），再經
    衡酌受刑人所犯犯罪類型各為公共危險及加重詐欺取財，犯
    罪時間則均集中於107年間，其於上開行為時亦甫成年不久
    ，日後亦有復歸社會之必要，暨受刑人以書狀陳述其當時年
    輕識淺而為上揭犯行，現已知悔悟，希望法院從輕之意見，
    及其所犯罪數之整體非難評價等總體情狀，裁定如主文所示
    之應執行刑。又受刑人所犯如附表所示得易科罰金之罪部分
    ，固係最重本刑為5年以下有期徒刑之罪，且原確定判決宣
    告之刑期未逾6個月，本雖得易科罰金，惟因與附表所示其
    餘不得易科罰金之犯罪併合處罰之結果，而不得易科罰金，
    參照司法院大法官會議釋字第144、679號解釋自毋庸為易科
    罰金之記載，附此敘明。
四、爰依刑事訴訟法第477條第1項，刑法第50條第2項、第53條
    、第51條第5款，裁定如主文。
中　　華　　民　　國　　111 　年　　8 　　月　25 　　日
                  刑事第三庭    法　官  洪韻婷
以上正本證明與原本無異。
如不服本裁定，應於送達後5日內，向本院提出抗告狀。
中　　華　　民　　國　　111 　年　　8 　　月　25　 　日
                                書記官  鄭益民
附表：
編　號  1 2 3 　罪　名  共同妨害公眾往來 共同妨害公眾往來 共同妨害公眾往來 宣  告　刑  有期徒刑4月，如易科罰金以1000元折算一日 有期徒刑6月，如易科罰金以1000元折算一日 有期徒刑3月，如易科罰金以1000元折算一日  犯罪日期  107年04月30日 107年11月09日 107年05月03日 偵查(自訴)機關年度案號  高雄地檢107年度少連偵字第114號 高雄地檢108年度少連偵字第22號 高雄地檢107年度少連偵字第93號 最後 事實審 法院 高雄地院 高雄地院 高雄地院  案　　號 107年度簡字第4193號 110年度簡字第1584號 110年度審訴字第443號  判決日期  107年12月25日  108年05月24日  108年06月26日    確定 判決 法　　院    高雄地院    高雄地院    高雄地院  案　　號 107年度簡字第4193號 110年度簡字第1584號 110年度審訴字第443號  判　　決確定日期  108年02月01日  108年06月28日  108年07月30日 備 　　註  高雄地檢108年度執字第3632號（前科表編號7） 高雄地檢108年度執字第6287號（前科表編號17） 高雄地檢108年度執字第10129號（前科表編號6） 

編　號  4 5 6 　罪　名  三人以上共同詐欺取財 共同妨害公眾往來 三人以上共同詐欺取財 宣  告　刑  有期徒刑1年1月 有期徒刑6月，如易科罰金以1000元折算一日 有期徒刑1年4月  犯罪日期  107年06月09日 107年11月25日 107年06月07日 偵查(自訴)機關年度案號  高雄地檢107年度偵字第16478、11861、14296、15703、15749、16687、19132、20539號 高雄地檢108年度少連偵字第3號 高雄地檢107年度少連偵字第209號 最後 事實審 法院 高雄地院 高雄地院 高雄地院  案　　號 108年度審訴緝字第33號 108年度簡字第3121號 110年度金訴字第5號  判決日期  108年10月24日  108年11月06日  108年12月12日   確定 判決 法　　院    高雄地院    高雄地院    高雄地院  案　　號 108年度審訴緝字第33號 108年度簡字第3121號 110年度金訴字第5號  判　　決確定日期  108年11月12日  108年11月26日  109年01月07日 備 　　註  高雄地檢108年度執字第10391號（前科表編號9） 高雄地檢109年度執字第841號（前科表編號16） 高雄地檢109年度執字第1721號，附表編號6至15曾經定應執行有期徒刑3年（前科表編號11） 

編　號  7 8 9 　罪　名  三人以上共同詐欺取財 三人以上共同詐欺取財 三人以上共同詐欺取財 宣  告　刑  有期徒刑1年4月 有期徒刑1年3月 有期徒刑1年3月  犯罪日期  107年06月09日 107年06月09日 107年06月10日 偵查(自訴)機關年度案號  高雄地檢107年度少連偵字第209號 高雄地檢107年度少連偵字第209號 高雄地檢107年度少連偵字第209號 最後 事實審 法院 高雄地院 高雄地院 高雄地院  案　　號 110年度金訴字第5號 110年度金訴字第5號 110年度金訴字第5號  判決日期  108年12月12日  108年12月12日  108年12月12日   確定 判決 法　　院    高雄地院    高雄地院    高雄地院  案　　號 110年度金訴字第5號 110年度金訴字第5號 110年度金訴字第5號  判　　決確定日期  109年01月07日  109年01月07日  109年01月07日 備 　　註  高雄地檢109年度執字第1721號，附表編號6至15曾經定應執行有期徒刑3年（前科表編號11）   

編　號  10 11 12 　罪　名  三人以上共同詐欺取財 三人以上共同詐欺取財 三人以上共同詐欺取財 宣  告　刑  有期徒刑1年3月 有期徒刑1年2月 有期徒刑1年2月  犯罪日期  107年06月11日 107年06月10日 107年06月10日 偵查(自訴)機關年度案號  高雄地檢107年度少連偵字第209號 高雄地檢107年度少連偵字第209號 高雄地檢107年度少連偵字第209號 最後 事實審 法院 高雄地院 高雄地院 高雄地院  案　　號 110年度金訴字第5號 110年度金訴字第5號 110年度金訴字第5號  判決日期  108年12月12日  108年12月12日  108年12月12日   確定 判決 法　　院    高雄地院    高雄地院    高雄地院  案　　號 110年度金訴字第5號 110年度金訴字第5號 110年度金訴字第5號  判　　決確定日期  109年01月07日  109年01月07日  109年01月07日 備 　　註  高雄地檢109年度執字第1721號，附表編號6至15曾經定應執行有期徒刑3年（前科表編號11）   

編　號  13 14 15 　罪　名  三人以上共同詐欺取財 三人以上共同詐欺取財 三人以上共同詐欺取財 宣  告　刑  有期徒刑1年2月 有期徒刑1年2月 有期徒刑1年2月  犯罪日期  107年06月10日 107年06月11日 107年06月25日 偵查(自訴)機關年度案號  高雄地檢107年度少連偵字第209號 高雄地檢107年度少連偵字第209號 高雄地檢107年度少連偵字第209號 最後 事實審 法院 高雄地院 高雄地院 高雄地院  案　　號 110年度金訴字第5號 110年度金訴字第5號 110年度金訴字第5號  判決日期  108年12月12日  108年12月12日  108年12月12日   確定 判決 法　　院    高雄地院    高雄地院    高雄地院  案　　號 110年度金訴字第5號 110年度金訴字第5號 110年度金訴字第5號  判　　決確定日期  109年01月07日  109年01月07日  109年01月07日 備 　　註  高雄地檢109年度執字第1721號，附表編號6至15曾經定應執行有期徒刑3年（前科表編號11）   

編　號  16 17 18 　罪　名  三人以上共同詐欺取財 三人以上共同詐欺取財 三人以上共同詐欺取財 宣  告　刑  有期徒刑1年4月 有期徒刑1年3月 有期徒刑1年3月  犯罪日期  107年06月11日 107年06月12日 107年06月12日 偵查(自訴)機關年度案號  高雄地檢107年度偵字第20282號 高雄地檢107年度偵字第20282號 高雄地檢107年度偵字第20282號 最後 事實審 法院 高雄地院 高雄地院 高雄地院  案　　號 110年度原訴字第10號 110年度原訴字第10號 110年度原訴字第10號  判決日期  109年01月02日  109年01月02日  109年01月02日   確定 判決 法　　院    高雄地院    高雄地院    高雄地院  案　　號 110年度原訴字第10號 110年度原訴字第10號 110年度原訴字第10號  判　　決確定日期  109年02月05日  109年02月05日  109年02月05日 備 　　註  高雄地檢110年度執字第1984號，附表編號16至18曾經定應執行有期徒刑1年6月（前科表編號12）   

編　號  19 20 21 　罪　名  三人以上共同詐欺取財 三人以上共同詐欺取財 三人以上共同詐欺取財 宣  告　刑  有期徒刑1年2月 有期徒刑1年4月 有期徒刑1年3月  犯罪日期  107年06月25日 107年6月27日 107年6月25日 偵查(自訴)機關年度案號  橋頭地檢107年度偵字第11370、11868號 高雄地檢107年度少連偵字第251號 高雄地檢107年度少連偵字第251號 最後 事實審 法院 橋頭地院 高雄地院 高雄地院  案　　號 108年度審訴字第996號 109年度審金訴字第50號 109年度審金訴字第50號  判決日期  109年02月04日  109年09月04日  109年09月04日   確定 判決 法　　院 橋頭地院    高雄地院    高雄地院  案　　號 108年度審訴字第996號 109年度審金訴字第50號 109年度審金訴字第50號  判　　決確定日期  109年03月04日  110年10月08日  110年10月08日 備 　　註  橋頭地檢109年度執字第1686號（前科表編號13） 高雄地檢109年度執字第1961號，附表編號20至24曾經定應執行有期徒刑3年2月（前科表編號15）  

編　號  22 23 24 　罪　名  三人以上共同詐欺取財 三人以上共同詐欺取財 三人以上共同詐欺取財 宣  告　刑  有期徒刑1年2月 有期徒刑1年2月 有期徒刑1年2月  犯罪日期  107年6月27日 107年6月27日 107年6月27日 偵查(自訴)機關年度案號  高雄地檢107年度少連偵字第251號 高雄地檢107年度少連偵字第251號 高雄地檢107年度少連偵字第251號 最後 事實審 法院 高雄地院 高雄地院 高雄地院  案　　號 109年度審金訴字第50號 109年度審金訴字第50號 109年度審金訴字第50號  判決日期  109年09月04日  109年09月04日  109年09月04日   確定 判決 法　　院    高雄地院    高雄地院    高雄地院  案　　號 109年度審金訴字第50號 109年度審金訴字第50號 109年度審金訴字第50號  判　　決確定日期  110年10月08日  110年10月08日  110年10月08日 備 　　註  高雄地檢109年度執字第1961號，附表編號20至24曾經定應執行有期徒刑3年2月（前科表編號15）   

編　號  25 26 27 　罪　名  三人以上共同詐欺取財 三人以上共同詐欺取財 三人以上共同詐欺取財 宣  告　刑  有期徒刑1年4月 有期徒刑1年3月 有期徒刑1年3月  犯罪日期  107年06月05日 107年06月08日 107年06月08日 偵查(自訴)機關年度案號  高雄地檢108年度少連偵字第236號 高雄地檢108年度少連偵字第236號 高雄地檢108年度少連偵字第236號 最後 事實審 法院 高雄地院 高雄地院 高雄地院  案　　號 109年度訴字第833號 109年度訴字第833號 109年度訴字第833號  判決日期  111年02月11日  111年02月11日  111年02月11日   確定 判決 法　　院    高雄地院    高雄地院    高雄地院  案　　號 109年度訴字第833號 109年度訴字第833號 109年度訴字第833號  判　　決確定日期  111年03月23日  111年03月23日  111年03月23日 備 　　註  高雄地檢111年度執字第2482號，附表編號25至30曾經定應執行有期徒刑1年9月（前科表編號13）   

編　號  28 29 30 　罪　名  三人以上共同詐欺取財 三人以上共同詐欺取財 三人以上共同詐欺取財 宣  告　刑  有期徒刑1年3月 有期徒刑1年2月 有期徒刑1年2月  犯罪日期  107年06月09日 107年06月08日 107年06月09日 偵查(自訴)機關年度案號  高雄地檢108年度少連偵字第236號 高雄地檢108年度少連偵字第236號 高雄地檢108年度少連偵字第236號 最後 事實審 法院 高雄地院 高雄地院 高雄地院  案　　號 109年度訴字第833號 109年度訴字第833號 109年度訴字第833號  判決日期  111年02月11日  111年02月11日  111年02月11日   確定 判決 法　　院    高雄地院    高雄地院    高雄地院  案　　號 109年度訴字第833號 109年度訴字第833號 109年度訴字第833號  判　　決確定日期  111年03月23日  111年03月23日  111年03月23日 備 　　註  高雄地檢111年度執字第2482號，附表編號25至30曾經定應執行有期徒刑1年9月（前科表編號13）